【裁判字號】    98,仲執,1
【裁判日期】    980429
【裁判案由】    仲裁判斷強制執行
【裁判全文】
臺灣彰化地方法院民事裁定  98年度仲執字第1號
聲  請  人  天井聯合營造有限公司
法定代理人  乙○○
相  對  人  經濟部水利署第四河川局
法定代理人  甲○○
上列當事人間聲請仲裁判斷准予執行事件，本院裁定如下：
    主      文
中華民國仲裁協會於民國九十七年十二月二十四日就聲請人與相
對人間因給付工程款仲裁事件所為九十七年度仲中聲和字第十三
號仲裁判斷書主文第一項所載：「相對人應給付聲請人新台幣
拾玖萬元整及自聲請書繕本送達相對人之翌日起至清償日止，按
年息百分之五計算之利息」，准予強制執行。
中華民國仲裁協會於民國九十八年四月十六日就聲請人與相對人
間因給付工程款事件仲裁費用數額所為九十七年仲中聲和字第十
三號仲裁裁定書主文所載：「本件仲裁費用（含事務費、營業稅
）共計新台幣（下同）陸萬肆仟玖佰捌拾伍元，由相對人負擔壹
萬玖仟肆佰玖拾伍元，聲請人負擔肆萬伍仟肆佰玖拾元。」，准
予強制執行。
聲請程序費用新台幣壹仟元由相對人負擔。
    理      由
一、聲請意旨略以：兩造間給付工程款事件，業經中華民國仲裁
    協會於民國97年12月24日作成97年度仲中聲和字第13號仲裁
    判斷書主文第一項載明：「相對人應給付聲請人新台幣拾
    玖萬元整及自聲請書繕本送達相對人之翌日起至清償日止，
    按年息百分之五計算之利息」，第三項載明：「仲裁程序費
    用由‧‧‧相對人負擔百分之三十。」（仲裁費用額部分另
    經中華民國仲裁協會於民國98年4月16日以97年仲中聲和字
    第13號仲裁裁定書確定為：「本件仲裁費用（含事務費、營
    業稅）共計新台幣（下同）陸萬肆仟玖佰捌拾伍元，由相對
    人負擔壹萬玖仟肆佰玖拾伍元，聲請人負擔肆萬伍仟肆佰玖
    拾元。」），該仲裁判斷書已合法送達相對人；嗣經聲請人
    再以郵局存證信函催促相對人限期給付，惟屆期猶未蒙給付
    。為此，爰依仲裁法第37條第2項規定，聲請裁定准予強制
    執行等語，並提出仲裁判斷書影本、中華民國仲裁協會函影
    本、郵局存證信函暨掛號郵件收件回執影本等件為證。
二、按「仲裁人之判斷，於當事人間，與法院之確定判決有同一
    效力。仲裁判斷，須聲請法院為執行裁定後，方得為強制執
    行。」，仲裁法第37條第1項、第2項前段各定有明文。
三、聲請人主張事實，業據其提出前開書證影本為證，應堪採信
    。經核本件並無仲裁法第38條各款所列應駁回執行裁定聲請
    之情形。
四、從而，聲請人聲請裁定准予強制執行，於法即無不合，應予
    准許。
五、爰依仲裁法第52條，非訟事件法第21條第2項，民事訴訟法
    第95條、第78條，裁定如主文。
中    華    民    國    98    年    4     月    29    日
                  民事第一庭    法  官  陳正禧
上正本係照原本作成。
如不服本裁定，須於收受裁定正本送達後10日內，向本院提出抗
告狀，並繳納抗告費新臺幣壹仟元。
中    華    民    國    98    年    4     月    29    日
                                書記官  蕭美鈴


司法院資訊處製作；財團法人民間司法改革基金會備份。
